臺灣高等法院刑事判決
                                  108年度原上訴字第139號
上  訴  人
即  被  告  王永吉



指定辯護人  本院公設辯護人王永炫
上列上訴人即被告因毒品危害防制條例案件，不服臺灣臺北地方
法院108年度審原訴字第32號，中華民國108年9月26日第一審判
決（起訴案號：臺灣臺北地方檢察署108年度毒偵字第2782號）
，提起上訴，本院判決如下：
    主  文
上訴駁回。 
    事  實
一、王永吉前因施用毒品案件，經臺灣桃園地方法院以102年度
    審原易字第127號判決判處有期徒刑8月確定，於民國103年1
    2月1日縮短刑期執行完畢。詎仍不知悔改，基於施用第一級
    毒品毒品海洛因、第二級毒品甲基安非他命之犯意，於108
    年3月27日10時許，在其位於桃園市○○區○○街00號0樓之0住
    處，同時施用第一級毒品毒品海洛因、第二級毒品甲基安非
    他命1次。嗣經警於108年3月28日0時5分巡邏時攔查王永吉
    ，王永吉於上開犯行未為任何有偵查犯罪職權之公務員知悉
    前，即主動向員警坦承並接受裁判，經警採集其尿液送驗，
    始悉上情。
二、案經新北市政府警察局林口分局報請臺灣臺北地方檢察署檢
    察官偵查起訴。
    理  由
壹、證據能力：
一、按刑事訴訟法第159條第1項固規定，被告以外之人於審判外
    之言詞或書面陳述，除法律有規定者外，不得作為證據。惟
    同法第159條之5亦明定：「被告以外之人於審判外之陳述，
    雖不符前4條之規定，而經當事人於審判程序同意作為證據
    ，法院審酌該言詞陳述或書面陳述作成時之情況，認為適當
    者，亦得為證據」、「當事人、代理人或辯護人於法院調查
    證據時，知有刑事訴訟法第159條第1項不得為證據之情形，
    而未於言詞辯論終結前聲明異議者，視為有前項之同意」。
    其立法意旨在基於證據資料愈豐富，愈有助於真實發現之理
    念，酌採當事人進行主義之證據處分權原則，並強化言詞辯
    論主義，透過當事人等到庭所為之法庭活動，在使訴訟程序
    順暢進行之要求下，承認傳聞證據於一定條件內，得具證據
    適格，屬於傳聞法則之一環，基本原理在於保障被告之訴訟
    防禦反對詰問權。是若被告對於證據之真正、確實，根本不
    加反對，完全認同者，即無特加保障之必要，不生所謂剝奪
    反對詰問權之問題（最高法院102年度台上字第309號判決意
    旨參照）。又當事人、代理人或辯護人於調查證據時，知有
    刑事訴訟法第159條第1項不得為證據之情形，卻表示「對於
    證據調查無異議」、「沒有意見」等意思，而未於言詞辯論
    終結前聲明異議者，應視為已有將該等傳聞證據採為證據之
    同意（最高法院93年度台上字第3533號、94年度台上字第29
    76號判決意旨參照）。經查，本判決下列所引各項供述證據
    ，檢察官、上訴人即被告王永吉（下稱被告）及其辯護人於
    本院審理程序時，均不爭執其證據能力（見本院卷第77頁）
    ，本院審酌各該證據作成時之情況，並無違法不當或證明力
    明顯過低之瑕疵，認以之作為證據應屬適當，依刑事訴訟法
    第159條之5規定，俱有證據能力。
二、至其餘憑以認定被告犯罪事實之本判決下列所引各項非供述
    證據，查無違反法定程序取得之情，依同法第158條之4規定
    反面解釋，俱有證據能力。
貳、實體部分：
一、上開事實，業經被告於警詢、偵查、原審及本院審理時坦承
    不諱（見毒偵字第3365號卷第3至4頁、第19頁、原審卷第92
    頁、第99頁、本院卷第79頁），且被告為警採集之尿液經送
    驗結果呈安非他命、甲基安非他命、可待因、嗎啡陽性反應
    有臺灣檢驗科技股份有限公司濫用藥物實驗室108年4月22日
    出具之濫用藥物檢驗報告、尿液採驗同意書及新北市政府警
    察局受採集尿液檢體人姓名及檢體編號對照表（檢體編號：
    00000000）在卷可按（見毒偵字第3365號卷第5至7頁），足
    認被告任意性之自白與事實相符。本案事證明確，被告同時
    施用第一級毒品海洛因、第二級毒品甲基安非他命之犯行，
    洵堪認定，均應依法論科。
二、論罪科刑：
  ㈠核被告所為，係犯毒品危害防制條例第10條第1項之施用第一
    級毒品罪及同條第2項之施用第二級毒品罪。其施用前持有
    毒品之低度行為，分別為其施用之高度行為所吸收，均不另
    論罪。又其同時施用第一、二級毒品，而觸犯數罪名，為想
    像競合犯，應從一重之施用第一級毒品罪處斷。
  ㈡又刑法第47條第1項規定：「受徒刑之執行完畢，或一部之執
    行而赦免後，5 年以內故意再犯有期徒刑以上之罪者，為累
    犯，加重本刑至二分之一。」有關累犯加重本刑部分，不分
    情節，一律加重最低本刑，於不符合刑法第59條所定要件的
    情形下，產生行為人所受的刑罰超過其所應負擔罪責的個案
    ，不符憲法罪刑相當原則，牴觸憲法第23條比例原則。於此
    範圍內，有關機關應自本解釋公布之日起2年內，依本解釋
    意旨修正之。於修正前為避免發生上述罪刑不相當的情形，
    法院就該個案應依本解釋意旨，裁量是否加重最低本刑（司
    法院釋字第775 號解釋意旨參照）。被告有如犯罪事實欄一
    所載之論罪科刑及執行完畢之記錄，有本院被告前案紀錄表
    在卷可佐。被告受有期徒刑執行完畢後，5年內故意再犯本
    件有期徒刑以上之罪，為累犯。審酌被告前已多次因施用毒
    品案件經法院判處罪刑確定，猶再犯本案，顯見被告未因偵
    、審及徒刑入監執行之程序與體驗，而產生警惕作用，出監
    返回社會後，未能因此自我約束及控管行為，守法觀念淡薄
    ，有反覆犯罪之主觀惡性，且先前多次犯罪之徒刑執行，均
    無使其決心戒除施用毒品犯罪之成效，其對於刑罰之反應力
    顯然薄弱，應依刑法第47條第1 項之規定加重其刑。
  ㈢第按，刑法第62條所規定之自首，以對於未發覺之罪，向有
    偵查權之機關或公務員自承犯罪，進而接受裁判為要件；而
    具有連續犯或牽連犯等裁判上一罪關係之犯罪，苟全部犯罪
    未被發覺前，行為人僅就其中一部分犯罪自首，固仍生全部
    自首之效力，反之，倘其中一部分犯罪已先被有偵查權之機
    關或公務員發覺，行為人事後方就其餘未被發覺之部分，自
    動供認其犯行時，因與上開自首之要件不符，自不得適用自
    首之規定減輕其刑（最高法院83年度台上字第3935判決意旨
    參照）。被告在員警攔查時，即主動坦承施用毒品，復於警
    局接受調查時主動告知係施用第二級毒品等情，有警詢筆錄
    及原審法院公務電話記錄在卷可稽（見毒偵字第3365號卷第
    3頁反面、原審卷第63頁），堪認被告係對於未發覺之罪自
    首而受裁判，依刑法第62條前段規定減輕其刑，並依法先加
    後減之。
三、原審本於同上見解，認被告罪證明確，適用毒品危害防制條
    例第10條第1項、第2項，刑法第11條前段、第55條、第47條
    第1項、第62條前段等規定，並審酌被告前有多次施用毒品
    前科，惟念施用毒品所生危害實以自戕身心健康為主，對於
    他人生命、身體、財產等法益之侵害尚非直接，且其於犯罪
    後坦認犯行，暨衡酌其犯罪動機、手段、前科素行、勉持之
    生活狀況、國中畢業之智識程度等一切情狀，量處有期徒刑
    7月，其認事用法尚無不合，量刑亦屬妥適。被告上訴意旨
    略以：被告出監後有正常工作，已知悔悟，懇請審酌被告犯
    罪動機、手段、並無戕害他人、生活勉持、智識程度等一切
    情況，量處得易科罰金之刑並從輕量刑云云。惟按，量刑之
    輕重係實體法上賦予法院得為自由裁量之事項，倘已斟酌刑
    法第57條各款所列情狀，而未逾越法定刑度，或濫用其權限
    ，即不得任意指摘為違法。原判決就如何量定被告宣告刑之
    理由，業已審酌刑法第57條各款情形，予以綜合考量後，在
    法定刑內科處其刑，且所處之刑度幾近最低刑度，並說明論
    罪科刑之各項法律依據，尚難遽指為違法，被告置原判決前
    開論述於不顧，任意指摘原審量刑過重，上訴請求從輕量刑
    ，委無足採。綜上，被告之上訴為無理由，應予駁回。
據上論斷，應依刑事訴訟法第368條，判決如主文。
本案經檢察官蕭方舟提起公訴，檢察官黃騰耀到庭執行職務。
中    華    民    國    109   年    1     月    14    日
                  刑事第九庭  審判長  法  官  潘翠雪 
                                      法  官  林庚棟
                                      法  官  陳俞婷 
以上正本證明與原本無異。
如不服本判決，應於收受送達後10日內向本院提出上訴書狀，其
未敘述上訴之理由者並得於提起上訴後10日內向本院補提理由書
（均須按他造當事人之人數附繕本）「切勿逕送上級法院」。
                                      書記官  陳麗津 
中    華    民    國    109   年    1     月    14    日
附錄本案所犯法條全文：
毒品危害防制條例第10條
施用第1級毒品者，處6月以上5年以下有期徒刑。
施用第2級毒品者，處3年以下有期徒刑。